【裁判字號】    90,上訴,972
【裁判日期】    900510
【裁判案由】    違反毒品危害防制條例
【裁判全文】
臺灣高等法院高雄分院刑事判決                      九十年度上訴字第九七二號
    上  訴  人  乙○○
    即  被  告
右上訴人因違反毒品危害防制條例案件，不服臺灣高雄地方法院九十年度訴字第四三
八號中華民國九十年五月十日第一審判決（起訴案號：臺灣地方法院檢察署八十九年
度毒偵字第八０四九號），提起上訴，本院判決如左：
    主      文
上訴駁回。
    事實及理由
一、本案經本院審理結果，認第一審判決認事用法及量刑均無不當，應予維持，並引
    用第一審判決書記載之事實、證據及理由（如附件）。
二、訊據上訴人即被告乙○○坦承有施用第一級毒品及第二級毒品犯行，且1被告為
    警查獲所採集之尿液經送請高雄市立凱旋醫院鑑驗結果，呈嗎啡及甲基安非他命
    陽性反應，有高雄市立凱旋醫院出具之煙毒尿液檢驗成績書一份在卷可稽，足認
    被告之自白與事實相符，堪予信採，本件事證明確，被告施用第一、二級毒品之
    犯行，均堪認定，原判決分別量處有期徒刑捌月及柒月，及定應執行刑一年，其
    認事用法及量刑均無不當，被告上訴意旨希望能暫緩執行云云，惟此屬執行檢察
    官之權限，本院無權准駁，被告應於本案確定後，向執行檢察官聲請，是被告上
    訴為無理由，應予駁回。
三、據上論斷，應依刑事訴訟法第三百七十三條、第三百六十八條，判決如主文。
本案經檢察官陳惠珠到庭執行職務。
中    華    民    國      九十      年       七       月    三十一      日
                              臺灣高等法院高雄分院刑事第二庭
                                  審判長法官  曾永宗
                                        法官  周賢銳
                                        法官  鄭月霞
右正本證明與原本無異。
施用第一級毒品部分如不服本判決，應於判決送達後十日內向本院提出上訴狀，其未
述理由者並應於提出上訴狀後十日內向本院補提理由書（應附繕本)。
施用第二級毒品部分不得上訴。
                                      書記官  高惠珠
中    華    民    國      九十      年       八       月       二       日
附錄本判決論罪之法條：
毒品危害防制條例第十條第一項、第二項：
施用第一級毒品者，處六月以上五年以下有期徒刑。
施用第二級毒品者，處三年以下有期徒刑。
                                                                        Ｋ
附件：
臺灣高雄地方法院刑事判決                            九十年度訴字第四三八號
    甲  訴  人  臺灣高雄地方法院檢察署檢察官
    被      告  乙○○  男二十八歲（民國○○○年○月○○○日生）
                        住高雄市○鎮區○○街十七號
                        送台灣屏東戒治所
                        身分證統一編號：Ｚ000000000號
右列被告因違反毒品危害防制條例案件，經檢察官提起甲訴（八十九年度毒偵字第八
０四九號），本院判決如左：
    主  文
乙○○施用第一級毒品，累犯，處有期徒刑捌月；又施用第二級毒品，累犯，處有期
徒刑柒月。應執行有期徒刑壹年。
    事  實
一、乙○○曾於民國八十六年間因違反麻醉藥品管理條例案件，經法院判處有期徒刑
    六月確定，於八十七年八月十三日易科罰金執行完畢。又其前因施用毒品案件，
    經臺灣高雄地方法院裁定令入戒治處所強制戒治，於戒治期滿後，由臺灣高雄地
    方法院檢察署檢察官於八十九年四月二十七日以八十九年度戒毒偵字第五二一號
    為不起訴處分確定。詎不知省悔，復基於施用第一、二級毒品之犯意，在八十九
    年十月八日晚上某時，在高雄市漁人碼頭ＫＴＶ處（正確地址不詳），分別以將
    海洛因滲入香煙內點火吸食、安非他命放入吸食器中燒烤吸食等方式，各施用第
    一級毒品海洛因及第二級毒品安非他命一次。嗣經警於八十九年十月九日十九時
    許，在高雄縣鳳山市○○路與澄清路口處查獲。
二、案經高雄市政府警察局小港分局移送臺灣高雄地方法院檢察署檢察官偵查起訴。
    理  由
一、訊據被告乙○○對於右揭時、地施用第一、二級毒品各一次之犯行坦認不諱，而
    被告為警查獲所採集之尿液經檢驗結果，確呈嗎啡及甲基安非他命陽性反應，有
    高雄市立凱旋醫院出具之煙毒尿液檢驗成績書一份在卷可稽，足認被告在本院調
    查時及審理中之自白與事實相符，堪予信採。又被告前因施用毒品案件，由本院
    裁定送強制戒治，並經戒治期滿後，由臺灣高雄地方法院檢察署檢察官於八十九
    年四月二十七日以八十九年度戒毒偵字第五二一號為不起訴處分確定，亦有該不
    起訴處分書及該署刑案資料查註紀錄表、台灣高等法院被告全國前案紀錄表各一
    份在卷足稽。事證明確，被告前揭施用第一、二級毒品之犯行，均堪認定。
二、核被告所為，係犯毒品危害防制條例第十條第一項之施用第一級毒品，及同條第
    二項之施用第二級毒品罪。被告持有第一級毒品及第二級毒品並進而施用，持有
    之低度行為應為施用之高度行為所吸收，均不另論罪。其所犯上開二罪間，犯意
    各別，行為互殊，應予分論併罰。又被告曾因違反麻醉藥品管理條例案件，經法
    院判處有期徒刑六月確定，於八十七年八月十三日易科罰金執行完畢，有台灣高
    雄地方法院檢察署刑案資料查註紀錄表一份在卷足按，其於五年內再犯有期徒刑
    以上刑之罪，為累犯，應依刑法第四十七條加重其刑。爰審酌被告前因施用毒品
    經送強制戒治並已期滿，仍不知痛改前非，猶重蹈覆轍，自戕其身，惟念其犯罪
    後態度良好，坦承犯行，且再度施用毒品之時間亦非長久等一切情狀，分別量處
    如主文所示之刑，並定其應執行之刑，以為懲儆。
據上論斷，應依刑事訴訟法第二百九十九條第一項前段，毒品危害防制條例第十條第
一項、第二項，刑法第十一條前段、第四十七條、第五十一條第五款，判決如主文。
本案經檢察官陳碧霞到庭執行職務。
中      華      民      國      九十      年      五  月      十    日
                                  臺灣高雄地方法院刑事第六庭
                                      審判長法  官    趙家光
                                            法  官    李怡諄
                                            法  官    林韋岑
右正本證明與原本無異。
如不服本判決，應於判決送達後十日內，向本院提出上訴狀。
                                            書記官    董明惠
中      華      民      國      九十      年      五      月      十    日
附錄本件論罪科刑條文
毒品危害防制條例第十條第一項、第二項：
施用第一級毒品者，處六月以上五年以下有期徒刑。
施用第二級毒品者，處三年以下有期徒刑。


司法院資訊處製作；財團法人民間司法改革基金會備份。
